臺灣桃園地方法院刑事判決  
110年度簡上字第163號
上  訴  人  臺灣桃園地方檢察署檢察官
被      告  侯亞夫




上列上訴人因被告傷害案件，不服本院於中華民國110年2月21日
所為109年度桃簡字第2426號第一審刑事簡易判決（聲請簡易判
決處刑案號：109年度偵緝字第1581號），提起上訴，本院管轄
之第二審合議庭判決如下：
    主  文
上訴駁回。
    理  由
一、本案經本院審理結果，認本院第一審刑事簡易判決以被告侯
    亞夫所為，係犯刑法第277條第1項之傷害罪，且被告為累犯
    ，應依刑法第47條第1項之規定加重其刑，復以行為人之責
    任為基礎，審酌被告對告訴人許榮華所實施之不法腕力之強
    度、被告係持可供凶器使用之鐵棍傷害告訴人、被告攻擊告
    訴人之部位包括屬人體要害之頭部、告訴人之傷勢程度、其
    迄今未與告訴人達成和解以茲賠償、被告前於民國94年間亦
    有傷害罪之前科（有臺灣高等法院被告前案紀錄表乙份在卷
    可稽）等一切情狀，量處被告拘役45日及諭知易科罰金之折
    算標準為新臺幣1,000元折算1日，經核原審判決之認事用法
    並無違法或不當，量刑亦稱妥適，應予維持，爰引用附件原
    審判決書所記載之事實、證據及理由。
二、按刑之量定，屬為裁判之法院得依職權自由裁量之事項，苟
    其量刑已以行為人之責任為基礎，並斟酌刑法第57條各款所
    列情狀，在法定刑度內，酌量科刑，無顯然失當或違反公平
    、比例及罪刑相當原則者，亦無偏執一端，致明顯失出失入
    之情形，自不得任意指為違法或不當。檢察官上訴意旨略以
    ：被告於事發迄今，並未與告訴人達成和解或調解，亦未賠
    償告訴人之損失，原審量刑實屬過輕，無法使被告承擔其應
    報之罪責，原判決認事用法尚嫌未洽，且告訴人具狀請求上
    訴等情，爰請求將原判決撤銷而更為適當合法之判決等語。
    惟依上說明，原審已以被告即行為人之責任為基礎，就刑法
    第57條各款情形為整體之評價而為量刑，客觀上既未逾越法
    定刑度，亦與罪刑相當原則無悖，並無偏執一端致有失出失
    入之情形，量刑妥適，難認有何逾越法律所規定之範圍或濫
    用裁量權限之違法情形，則依前揭說明，本院自應予以維持
    。是上訴意旨仍執前詞，指摘原審判決量刑實屬過輕，就原
    審量刑裁量權之合法行使，任意指摘，經核並無理由，應駁
    回其上訴。
三、被告經本院合法傳喚，無正當理由不到庭，本院爰依刑事訴
    訟法第455條之1第3項準用同法第371條之規定，不待被告到
    庭陳述，逕行判決。
據上論斷，應依刑事訴訟法第455條之1第1項、第3項、第368條
、第371條、第373條，判決如主文。　　　　
本案經檢察官李家豪聲請以簡易判決處刑及提起上訴，檢察官王
珽顥到庭執行職務。
中　　華　　民　　國　　111 　年　　1 　　月　　13　　日
                  刑事第三庭　審判長法　官　謝順輝
                                    法  官  呂秉炎
                                    法  官　陳柏嘉
以上正本證明與原本無異。
不得上訴。
　　　　　　　　　　　　　      　　書記官　鍾宜君
中　　華　　民　　國　　111 　年　　1 　　月　　13　　日
附件：
臺灣桃園地方法院刑事簡易判決
                                   109年度桃簡字第2426號
聲　請　人　臺灣桃園地方檢察署檢察官
被　　　告　侯亞夫　男　民國00年0月00日生
                    身分證統一編號：Z000000000號
                    住花蓮縣○○鄉○○○○街000巷0號
                    居桃園市○○區○○路000巷00○0○0號
上列被告因傷害案件，經檢察官聲請簡易判決處刑（109 年度偵
緝字第1581號），本院判決如下：
    主  文
侯亞夫傷害人之身體，累犯，處拘役肆拾伍日，如易科罰金以新
台幣壹仟元折算壹日。
    事實及理由
一、本件犯罪事實及證據並所犯法條，除更正補充如下外，餘均
    引用檢察官聲請簡易判決處刑書之記載（如附件）。
二、訊據被告侯亞夫於內勤檢察官訊問時雖坦承傷害犯行，然其
    仍辯稱：是告訴人先挑起的，告訴人用扳手打伊的左手，伊
    左手差一點被打斷掉云云。然查，告訴人於案發日之同日即
    109 年3 月14日即至敏盛醫院急診，並經該醫院開立診斷證
    明書可憑，告訴人並於翌日即109 年3 月15日即向警提告，
    均可證其告訴人內容屬實，且證人游文昌亦於偵訊證稱其確
    見被告持鐵棍毆打告訴人。反之，被告既稱本件衝突由告訴
    人先挑起，且告訴人尚以凶器之扳手打其之左手，打至差點
    斷掉云云，若此屬實，被告自應留在原地報警並等待警方前
    來或或立即赴警局報警，且立即就醫，然揆諸實際，被告於
    案後並未報警，亦迄未提出診斷證明書，其空口辯稱上開諸
    語，殊無足採。
三、⑴被告最後一次構成累犯之前科為：於105 年間因犯不能安
    全駕駛動力交通工具罪，經本院以105 年度桃交簡字第1168
    號判處有期徒刑2 月確定，於105 年11月22日徒刑執行完畢
    ，此有臺灣高等法院被告前案紀錄表，其於受有期徒刑執行
    完畢後，5 年以內故意再犯本件有期徒刑以上之罪，係屬累
    犯，聲請人漏未論及累犯部分，應予更正及補充。⑵就司法
    院大法官會議釋字第775 號解釋所命累犯是否應加重之個案
    衡量部分：被告構成累犯之前科之罪名與罪質均與本罪不同
    ，就本件個案衡量，毋庸依刑法第47條第1 項之規定加重其
    刑，然其仍屬該法條項定義之累犯，實務有論者將被告假釋
    及執行之處遇與累犯定義混為一談，而認不依上開規定加重
    之情形，則不論以累犯，本院則反是，併此指明。⑶審酌被
    告對告訴人所實施之不法腕力之強度、被告係持可供凶器使
    用之鐵棍傷害告訴人、被告攻擊告訴人之部位包括屬人體要
    害之頭部、告訴人之傷勢程度、其迄今未與告訴人達成和解
    以茲賠償、被告前於94年間亦有傷害罪之前科（有台灣高等
    法院被告前案紀錄表乙份在卷可稽）等一切情狀，量處如主
    文所示之刑，並諭知易科罰金之折算標準。至被告之犯罪工
    具即鐵棍1 支，未據扣案，難以特定，不予宣告沒收、追徵
    價額。
四、據上論斷，應依刑事訴訟法第449 條第2 項、第3 項、第45
    4 條第2 項，刑法第277 條第1 項、第47條第1 項、第41條
    第1 項前段，刑法施行法第1 條之1 第1 項，判決如主文。
五、如不服本判決，應於判決送達後20日內向本院提出上訴狀（
    應附繕本）。
中　　華　　民　　國　 110　　年　　2 　　月　　21　　日
                    桃園簡易庭法  官  曾雨明
以上正本證明與原本無異。
如不服本判決，應於判決送達後20日內向本院提出上訴狀（應附
繕本）。
                              書記官  劉貞儀
中　　華　　民　　國　 110　　年　　2 　　月　　22　　日
附錄本案論罪科刑法條全文：
中華民國刑法第277條
（傷害罪）
傷害人之身體或健康者，處5 年以下有期徒刑、拘役或50萬元以
下罰金。
犯前項之罪，因而致人於死者，處無期徒刑或7 年以上有期徒刑
；致重傷者，處3 年以上10年以下有期徒刑。

附件：
臺灣桃園地方檢察署檢察官聲請簡易判決處刑書
                                   109年度偵緝字第1581號
    被　　　告　侯亞夫　男　51歲（民國00年0月00日生）
                        住花蓮縣○○鄉○○○○街000巷0號
                        居桃園市○○區○○路000巷00○0○
                        0號
                        國民身分證統一編號：Z000000000號
上列被告因傷害案件，業經偵查終結，認為宜聲請以簡易判決處
刑，茲將犯罪事實及證據並所犯法條分敘如下：
          犯罪事實
一、侯亞夫與許榮華前為同事關係，其等因工作問題發生爭執，
    侯亞夫竟基於傷害之犯意，於民國109 年3 月17日下午5 時
    許，在桃園市中壢區中豐路與興國市場旁工地，持鐵棍毆打
    許榮華，致其受有頭部挫傷、背部挫傷之傷害。　
二、案經許榮華訴由桃園市政府警察局中壢分局報告偵辦。
             證據並所犯法條
一、上開犯罪事實，業據被告侯亞夫坦承不諱，核與告訴人許榮
    華、證人游文昌之證詞相符，並有敏盛綜合醫院診斷證明書
    在卷可參，被告之犯嫌已堪認定。
二、核被告所為，係犯刑法第277條第1項之傷害罪嫌。
三、依刑事訴訟法第451條第1項聲請逕以簡易判決處刑。
    此　　致
臺灣桃園地方法院
中　　華　　民　　國　 109　　年　　9 　　月　　7 　　日
                              檢　察　官  李 家 豪
本件證明與原本無異
中　　華　　民　　國　 109　　年　　9 　　月　　9 　　日
                              書  記  官  方 雅 蘭
附記事項：
本件係依刑事訴訟法簡易程序辦理，法院簡易庭得不傳喚被告、
輔佐人、告訴人、告發人等出庭即以簡易判決處刑；被告、被害
人、告訴人等對告訴乃論案件如已達成民事和解而要撤回告訴或
對非告訴乃論案件認有受傳喚到庭陳述意見之必要時，請即另以
書狀向簡易法庭陳述或請求傳訊。
參考法條：
中華民國刑法第277條
傷害人之身體或健康者，處5 年以下有期徒刑、拘役或50萬元以
下罰金。
犯前項之罪，因而致人於死者，處無期徒刑或 7 年以上有期徒
刑；致重傷者，處 3 年以上 10 年以下有期徒刑。